臺灣桃園地方法院刑事判決                                           109年度訴字第1200號
公  訴  人  臺灣桃園地方檢察署檢察官   
被      告  張貽豪



選任辯護人  陳亮佑律師
被      告  黃永輝


選任辯護人  莊仲華律師
被      告  吳秉全


選任辯護人  王唯鳳律師
被      告  賴躍栓




選任辯護人  許惠君律師
上列被告因偽造文書等案件，經檢察官提起公訴（109年度偵字
第1609號、第21910號、109年度選偵字第16號、第32號），本院
判決如下：
    主  文
甲○○犯如附表二「罪名」欄所示之罪，各處如附表二「主文」欄
所示之刑及沒收。應執行有期徒刑壹年貳月，如易科罰金，以新
臺幣壹仟元折算壹日。緩刑伍年，緩刑期間付保護管束，並應於
本件判決確定之日起壹年內，向公庫支付新臺幣拾伍萬元，暨應
參加法治教育參場次。沒收部分併執行之。其餘被訴部分無罪。
戊○○、乙○○均無罪。
壬○○犯如附表三「罪名」欄所示之罪，各處如附表三「主文」欄
所示之刑及沒收。有期徒刑不得易科罰金亦不得易服社會勞動部
分，應執行有期徒刑貳年；有期徒刑不得易科罰金得易服社會勞
動部分，應執行有期徒刑陸月。均緩刑伍年，緩刑期間付保護管
束，並應於本件判決確定之日起壹年內，向公庫支付新臺幣貳拾
萬元，暨應參加法治教育參場次。扣案如附表五編號一所示之物
沒收。
    事  實
一、壬○○於民國106年7月13日起至108年1月10日止，擔任臺東縣
    警察局關山分局鹿野分駐所警員，於108年1月10日起至108
    年10月1日止，擔任臺東縣警察局關山分局瑞豐派出所警員
    ，於108年10月1日起，改擔任臺東縣警察局關山分局關山派
    出所警員，為依法令服務於國家所屬機關而具有法定職務權
    限之公務員，職司戶口查察、刑事案件調查及人犯解送等法
    定任務，於執行職務時，依法可採取查證身分、鑑識身分、
    蒐集車籍資料或其他必要之公權力具體措施，且各警察機關
    人員除執行犯罪偵查、治安維護、交通管理或其他依法令規
    定執掌必要範圍之情形，不得任意查詢他人之年籍資料、犯
    罪前科、車籍等資訊，而上開資料因涉及隱私，及與監理機
    關事務有關，均屬於中華民國國防以外應秘密之文書、消息
    ，亦屬個人資料保護法第2條第1款所規範之個人資料，不得
    任意非法蒐集、利用及洩漏予他人知曉。然甲○○為向各債務
    人催討款項，而需要取得各債務人之聯繫方式，遂以此為由
    請求友人壬○○協助，壬○○、甲○○均明知非公務機關，對個人
    資料之蒐集、利用，應於蒐集之特定目的必要範圍內為之，
    並符合個人資料保護法第6條第1項、第19條、第20條所定之
    各款情形者，始得為特定目的之蒐集、利用，未徵得如附表
    一所示被查詢人之同意，竟共同意圖損害他人利益，基於非
    法蒐集、利用個人資料（即附表一編號1至9 ）之犯意聯絡
    ；壬○○另基於行使公務員登載不實準公文書（即附表一編號
    1至5、7、9）、洩漏國防以外應秘密消息（即附表一編號1
    至9）之犯意，由壬○○假借其職務上之機會，分別於附表一
    所示之時間，先後以所配發之警政知識聯網帳號：X76WZE79
    ，在公務電腦或警用行動電腦為登錄後，分別透過附表一所
    示之查詢方式，以登載附表一編號1至5、7、9所示之不實用
    途於職務上所掌管各該查詢系統之電磁紀錄準公文書上而行
    使之，進而先後蒐集附表一所示之查詢內容，待資料蒐集完
    備後，再分別以附表一所示之洩漏方式轉告予甲○○知悉，而
    利用上開個人資料為催債，足以生損害於附表一所示之被查
    詢人、內政部警政署對警政查詢系統管理之正確性及壬○○所
    任職機關、政風單位對於查詢個人資料稽核之正確性（無證
    據證明甲○○收受壬○○所提供之他人個人資料當時，知悉壬○○
    係以登載不實準公文書之方式查詢他人個人資料）。嗣經警
    方於108年12月30日（起訴書誤載為「108年12月25日」，應
    予更正），因另案對甲○○實施搜索，並經甲○○同意對其所持
    用如附表五編號三所示之行動電話實施鑑識採證，復於109
    年6月17日，再次對壬○○、甲○○等人執行搜索，並自壬○○等
    人處分別扣得附表五編號一、二所示之物品，始查悉上情。
二、案經桃園市政府警察局大園分局、桃園市政府警察局桃園分
    局報告；內政部警政署移送臺灣桃園地方檢察署檢察官偵查
    起訴。
    理  由
甲、有罪部分：
壹、程序部分：
一、按被告以外之人於審判外之言詞或書面陳述，除法律有規定
    者外，不得作為證據；又被告以外之人於審判外之陳述，雖
    不符合同法第159條之1至第159條之4規定，但經當事人於審
    判程序同意作為證據，法院審酌該言詞陳述或書面陳述作成
    時之情況，認為適當者，亦得為證據。當事人、代理人或辯
    護人於法院調查證據時，知有第159條第1項不得為證據之情
    形，而未於言詞辯論終結前聲明異議者，視為有前項之同意
    ，刑事訴訟法第159條第1項及第159條之5分別定有明文。經
    查，本判決下列所引用之被告以外之人於審判外之陳述（含
    書面陳述），檢察官、被告甲○○、壬○○及其等辯護人迄至本
    院言詞辯論終結前均未聲明異議，本院審酌上開證據資料製
    作時之情況，尚無違法不當及證明力明顯過低之瑕疵，亦認
    為以之作為證據應屬適當，揆諸前開規定，爰依刑事訴訟法
    第159條之5規定，認前揭證據資料均有證據能力。
二、本件認定事實所引用之本件卷內之非供述證據，檢察官、被
    告甲○○、壬○○及其等護人均未主張排除前開證據之證據能力
    ，且迄於本院言詞辯論終結前均未表示異議，本院審酌前開
    非供述證據並無證據證明係公務員違背法定程序所取得，亦
    無刑事訴訟法第159條之4之顯有不可信之情況與不得作為證
    據之情形，是本件認定事實所引用之本件卷內之非供述證據
    ，均認為有證據能力。　　
貳、實體部分：
一、認定事實之理由及依據：
　　上揭犯罪事實，業據被告甲○○、壬○○於警詢、偵訊、本院準
    備程序及審理時均坦承不諱（詳見寅○109他611號卷第191至
    198頁、第259至263頁、第267至274頁、第333至337頁；本
    院審訴卷第143頁、第257頁；本院卷一第139頁、第181頁；
    本院卷二第199頁；本院卷三第161頁、第240頁），並有本
    院108年度聲搜字第1226號搜索票、桃園市政府警察局大園
    分局搜索、扣押筆錄暨扣押物品目錄表、被告甲○○手機對話
    紀錄發現不詳人士之照片及資料、106年1月~108年12月警政
    署應用系統使用紀錄表壬○○查詢筆數、臺東員警壬○○呼叫紀
    錄、警政系統查詢紀錄、通訊軟體對話紀錄、亞太、臺灣之
    星無法調閱上網歷程、被告壬○○員警人員人事資料簡歷表、
    被告壬○○帳號權限管理系統、警政署應用系統使用紀錄表10
    6年1月~108年12月壬○○查詢統整、被查詢人之個人基本資料
    、相片、前案紀錄及車輛詳細資料報表、被告甲○○撥打至臺
    東縣警察局關山分局瑞豐派出所公務電話00-0000000號之通
    話紀錄、被告被告甲○○撥打至門號0000-000000(並註記聯絡
    人為被告壬○○)之通話紀錄、被告甲○○撥打臺東縣警察局關
    山分局關山派出所公務電話00-0000000號之通話紀錄、內政
    部警政署相片黏貼、被告壬○○之自願受搜索同意書、同意書
    、內政部警政署搜索扣押筆錄暨扣押物品目錄表、被查詢人
    之個人資料及相片影像資料、蒐證照片、警政署應用系統使
    用紀錄表108年1月~109年6月壬○○查詢筆數、內政部警政署
    知識聯網系統操作畫面、內政部警政署111年6月10日警署政
    字第1110112917號函及附件資料、臺東縣警察局關山分局11
    1年7月28日關警督字第1110010068號函及附件資料、內政部
    警政署111年8月4日警署政字第1110134495號函在卷可稽（
    詳見寅○109偵1609號卷第27至35頁；寅○109他611號卷第5至
    10頁、第17至20頁、第37頁、第47至51頁、第53至58頁、第
    61至133頁、第135頁、第137至141頁、第143頁、第153至15
    7頁、第245至255頁、第285至289頁、第319頁、第321頁；
    寅○109偵21910號卷第11至47頁、第49至57頁、第82至83頁
    、第101至111頁、第113至135頁；本院卷二第311至318頁；
    本院卷三第15至27頁、第31頁），復有扣案如附表五所示之
    物可佐，足徵被告甲○○、壬○○上開任意性之自白核與事實相
    符，堪予採信。是本件事證已臻明確，被告甲○○、壬○○前開
    犯行均堪認定，應予依法論科。
二、新舊法比較部分：
　  查被告壬○○行為後，刑法第132條已於108年12月25日修正公
    布（108年12月27日生效），惟此次修正，僅係將相關刑法
    分則條文中之罰金刑依原刑法施行法第1條之1第2項之罰金
    刑提高標準加以通盤換算後之結果，對於被告壬○○不生有利
    或不利之情形，爰逕行適用修正後之法律。
三、論罪科刑：
　㈠按刑法第132條第1項所謂「應秘密」者，係指文書、圖畫、消息或物品等與國家政務或事務上具有利害關係而應保守之秘密者而言，自非以有明文規定為唯一標準，個人之車籍、戶籍、口卡、前科、通緝、勞保等資料及入出境紀錄，或涉個人隱私，或攸關國家之政務或事務，均屬應秘密之資料，公務員自有保守秘密之義務（最高法院91年度台上字第3388號判決意旨參照）。又按個人資料保護法規範之個人資料，係指自然人之姓名、出生年月日、國民身分證統一編號、護照號碼、特徵、指紋、婚姻、家庭、教育、職業、病歷、醫療、基因、性生活、健康檢查、犯罪前科、聯絡方式、財務情況、社會活動及其他得以直接或間接方式識別該個人之資料；非公務機關對個人資料之蒐集、利用，應有特定目的且於蒐集之特定目的必要範圍內為之，個人資料保護法第2條第1款、第19條第1項前段、第20條第1項前段亦有明定。查被告壬○○於本件各次犯行案發當時係分別擔任臺東縣警察局關山分局鹿野分駐所警員、臺東縣警察局關山分局瑞豐派出所警員、臺東縣警察局關山分局關山派出所警員，為依法令服務於國家所屬機關而具有法定職務權限之公務員，職司戶口查察、刑事案件調查，於執行職務時，依法可查詢蒐集或處理之個人資料等業務，其因職務權限取得個人姓名、電話、住址、家庭狀況、車籍、入出境紀錄及前科等資料，該資料應屬中華民國國防以外應秘密之消息，亦屬個人資料保護法第2條第1款規範之個人資料，被告壬○○非於職務範圍內之特定目的，逾越蒐集目的之必要範圍，將其假借職務上機會取得之如附表一「查詢內容」欄所示個人資料交付洩漏與被告甲○○觀看、留存，以便被告甲○○利用為催債使用，渠等上開利用行為已逾蒐集該個人資料特定目的之必要範圍，而足以生損害於如附表一所示之被查詢人，顯然違反個人資料保護法第19條第1項、第20條第1項之規定，而犯同法第41條第1項之罪，至為明確。
　㈡另按刑法第213條之公務員登載不實罪，係以公務員明知不實
    ，仍故意以反於事實之事項，登載於其所掌之公文書，為其
    製作公文書之手段，而有致公眾或他人受損害之虞為要件；
    祇須該登載之公務員，在職權掌管範圍內所應登載或得登載
    之事項內容失真出於明知，致所登載之基礎事實有所不實，
    此項反於事實所作成之文書，就客觀上為一般觀察，顯有生
    損害於公眾或他人之虞者，即足當之，而所掌之公文書是否
    為僅發生內部效力之文件要非所問（最高法院105年度台上
    字第1949號判決參照），可認刑法第213條之公務員登載不
    實罪所登載之公文書，並不排除僅發生內部效力之文件。次
    按在紙上或物品上之文字、符號、圖畫、照像，依習慣或特
    約，足以為表示其用意之證明者，以文書論；錄音、錄影或
    電磁紀錄，藉機器或電腦之處理所顯示之聲音、影像或符號
    ，足以為表示其用意之證明者，亦同，刑法第220條第1項、
    第2項分別定有明文。查被告壬○○身為警職，明知如附表一
    編號1至5、7、9所示之被查詢人，並未涉及刑案，則上開被
    查詢人之個人資料，非屬被告壬○○執行法定職務查詢之必要
    範圍內，其竟使用公務電腦或警用行動電腦輸入警政知識聯
    網帳號，分別透過附表一所示之查詢方式，先後以登載附表
    一編號1至5、7、9所示之不實用途，因而查得如附表一編號
    1至5、7、9「查詢內容」欄所示個人資料，其利用職權為目
    的性以外之查詢，並登載不實電磁紀錄之行為，足以生損害
    於附表一所示之被查詢人、內政部警政署對警政查詢系統管
    理之正確性及被告壬○○所任職機關、政風單位對於查詢個人
    資料稽核之正確性，該項登載不實之電磁紀錄自屬刑法第22
    0條第2項之準公文書。
　㈢核被告甲○○就附表一編號1至9部分所為，均係犯個人資料保
    護法第20條第1項、第41條之非公務機關未於蒐集特定目的
    必要範圍內利用個人資料罪（共9罪）。核被告壬○○就附表
    一編號1至5、7、9部分所為，均係犯刑法第132條第1項之公
    務員洩漏國防以外之秘密罪（共7罪）、刑法第216條、第21
    3條、第220條第2項之行使公務員登載不實準公文書罪（共7
    罪）、個人資料保護法第20條第1項、第41條、第44條之公
    務員假借職務上之機會非公務機關未於蒐集特定目的必要範
    圍內利用個人資料罪（共7罪）；就附表一編號6、8部分所
    為，均係犯刑法第132條第1項之公務員洩漏國防以外之秘密
    罪（共2罪）、個人資料保護法第20條第1項、第41條、第44
    條之公務員假借職務上之機會非公務機關未於蒐集特定目的
    必要範圍內利用個人資料罪（共2罪）。被告甲○○、及壬○○
    非法蒐集附表一各編號所示被害人個人資料之階段行為，應
    為非法利用行為所吸收，不另論罪。被告壬○○就附表一編號
    1至5、7、9所示部分，分別於準公文書不實登載之低度行為
    ，應為各該行使之高度行為所吸收，均不另論罪。
　㈣被告甲○○與壬○○就附表一編號1至9所示非公務機關未於蒐集
    特定目的必要範圍內利用個人資料等犯行，具有犯意聯絡及
    行為分擔，應論以共同正犯。
　㈤另被告甲○○為被告壬○○洩漏秘密之對象，彼此間乃屬互相對
    立之對向犯，是被告甲○○尚無從依刑法第31條第1項規定，
    論以刑法第132條之公務員洩漏國防以外之秘密罪之共同正
    犯，併此敘明。
　㈥被告壬○○為員警，屬於刑法第10條第2項第1款所規定之公務
    員，其所為違反個人資料保護法第41條之罪，應依個人資料
    保護法第44條規定加重其刑（個人資料保護法第44條之立法
    模式，與刑法第134條相同，最高法院104年度台上字第3986
    號判決認為，刑法第134條為「刑法分則」加重，依據該法
    律意見，本案經加重之後，已經不得易科罰金，在此指明）
    。另被告甲○○雖與被告壬○○共犯上開違反個人資料保護法第
    41條之罪，惟其並無公務員之特定身分關係，應依刑法第31
    條第2項規定，科以通常之刑。
　㈦再按所謂接續犯之包括一罪，係指數行為於同時同地或密切
    接近之時地實施，侵害同一法益，各行為之獨立性極為薄弱
    ，依一般社會健全概念，在時間差距上，難以強行分開，在
    刑法評價上，以視為數個舉動之接續施行，合為包括之一行
    為予以評價，較為合理，則屬接續犯，而為包括之一罪（最
    高法院86年台上第3295號判例意旨參照）。經查：
　⒈被告甲○○就附表一編號1至9所示非法利用個人資料之犯行，
    均係在密切接近之時、地實施，並侵害同一法益，各行為之
    獨立性極為薄弱，依一般社會健全概念，在時間差距上，難
    以強行分開，在刑法評價上，以視為數個舉動之接續施行，
    合為包括之一行為予以評價，較為合理，均應論以接續犯之
    一罪。
　⒉被告壬○○就附表一編號1至9所示公務員假借職務上之機會非
    法利用個人資料之犯行及附表一編號1至5、7、9所示行使公
    務員登載不實準公文書之犯行，各係於密切接近之時間、地
    點所為，且係出於同一目的、侵害同一法益，各行為之獨立
    性極為薄弱，依一般社會觀念，在時間差距上，難以強行分
    開，於刑法評價上，應各視為數個舉動之接續施行，合為包
    括之一行為予以評價較為合理，均應論以接續犯。
　㈧被告壬○○就附表一編號1至5、7、9所載部分，各係以一行為
    同時觸犯公務員假借職務上之機會非公務機關未於蒐集特定
    目的必要範圍內利用個人資料、公務員洩漏國防以外之秘密
    、行使公務員登載不實準公文書等罪，各應依刑法第55條之
    規定，從一重之行使公務員登載不實準公文書罪（共7罪）
    處斷；就附表一編號6、8所載部分，各係以一行為同時觸犯
    公務員假借職務上之機會非公務機關未於蒐集特定目的必要
    範圍內利用個人資料、公務員洩漏國防以外之秘密等罪，各
    應依刑法第55條之規定，從一重之公務員假借職務上之機會
    非公務機關未於蒐集特定目的必要範圍內利用個人資料罪（
    共2罪）處斷。
　㈨被告甲○○上開9次非公務機關未於蒐集特定目的必要範圍內利
    用個人資料等犯行；被告壬○○上開7次行使公務員登載不實
    準公文書等犯行及2次公務員假借職務上之機會非公務機關
    未於蒐集特定目的必要範圍內利用個人資料等犯行，
　　犯意各別、行為互異，應予分論併罰。
　㈩又按公務員假借職務上之權力、機會或方法，以故意犯本章
    以外各罪者，加重其刑至二分之一，刑法第134條前段定有
    明文。查被告壬○○雖為公務員，然其就附表一編號1至5、7
    、9所示公務員假借職務上之機會非公務機關未於蒐集特定
    目的必要範圍內利用個人資料等犯行，已依個人資料保護法
    第44條之規定加重其刑，毋庸另依刑法第134條前段之規定
    加重其刑；至被告壬○○就附表一編號6、8所示行使公務員登
    載不實準公文書等犯行，因該罪本係因公務員身分所設之特
    別處罰，依刑法第134條後段之規定，自毋庸再予加重其刑
    ，附此敘明。
　爰審酌被告壬○○斯時身為警務人員，就職務上蒐集、持有他
    人之個人資料應予保密不得洩漏，然其不思恪守保密義務，
    僅因受被告甲○○請託，竟濫用國家賦與之權限，利用職務上
    之機會，未經被查詢人同意且未符合其他依法得蒐集個人資
    料之情形，恣意查詢並洩漏如附表一所示之個人資料，將上
    開應秘密之個人資料洩漏與被告甲○○，使被告甲○○得以利用
    上開個人資料向各債務人催討欠款，嚴重傷害國家公務員形
    象，侵犯人民之資訊隱私權，使人民喪失對國家之信賴，且
    在準公文書上為不實登載並進而行使之，更使公務機關對於
    資訊之管理正確性受到損害，其等所為應屬非是，惟念及其
    等犯後均終知坦承犯行，尚見悔悟之意之態度，併考量被告
    2人於本件犯行之參與程度與角色分工，兼衡其等之素行、
    智識程度、犯罪動機、目的、手段、生活狀況、被告2人均
    育有未成年幼子及被告壬○○所提出之擔任警察期間有獲刊登
    優良事蹟之新聞報導等一切情狀，分別量處如主文所示之刑
    ，並本於罪責相當性之要求，在刑罰內、外部性界限範圍內
    ，就本案整體犯罪之非難評價、各行為彼此間之偶發性、各
    行為所侵害法益之專屬性或同一性予以綜合判斷，暨斟酌被
    告2人犯罪行為之不法與罪責程度、對渠等施以矯正之必要
    性，爰依法酌定被告壬○○關於附表三「主文」欄編號一至五
    、七、九所諭知不得易科罰金亦不得易服社會勞動部分應執
    行刑如主文所示；被告壬○○關於附表三「主文」欄編號六、
    八所諭知不得易科罰金得易服社會勞動部分應執行刑如主文
    所示；被告甲○○關於附表二「主文」欄所諭知部分定其應執
    行刑如主文所示，並就被告甲○○所宣告之刑及應執行刑等部
    分，均諭知易科罰金之折算標準。
　末查，被告甲○○、壬○○前未曾因故意犯罪而受有期徒刑以上
    刑之宣告，此有臺灣高等法院被告前案紀錄表在卷可按，其
    等因一時失慮致罹刑章，事後均已坦承犯行，知所悔悟，堪
    認其等經此次科刑教訓後，應知所警惕，信無再犯之虞，是
    本院認被告2人經此刑之宣告後，應能知所警惕，而無再犯
    之虞，其等所受刑之宣告，均以暫不執行為適當，爰分別併
    予宣告緩刑如主文所示，以啟自新。又為確實督促其保持善
    良品行及正確法律觀念，分別命被告甲○○應在本判決確定之
    日起1年內，向公庫支付新臺幣（下同）15萬元，暨應參加
    法治教育3場次；被告壬○○應在本判決確定之日起1年內，向
    公庫支付20萬元，暨應參加法治教育3場次，復依刑法第93
    條第1項第2款之規定，宣告其等於緩刑期間付保護管束，以
    觀後效。至被告甲○○、壬○○倘於緩刑期間，違反上開所定負
    擔情節重大，足認原宣告之緩刑難收其預期效果，而有執行
    刑罰之必要，依刑法第75條之1第1項第4款規定，得撤銷緩
    刑之宣告，併予敘明。
　沒收部分：
　⒈按「供犯罪所用、犯罪預備之物或犯罪所生之物，屬於犯罪
    行為人者，得沒收之。但有特別規定者，依其規定」、「前
    二項之沒收，於全部或一部不能沒收或不宜執行沒收時，追
    徵其價額」，刑法第38條第2項、第4項分別定有明文。次按
    犯罪工具物之沒收，固已跳脫刑罰或保安處分之性質歸屬，
    而為刑罰或保安處分以外之獨立法律效果。但依法得予沒收
    之犯罪工具物，本質上仍受憲法財產權之保障，祗因行為人
    濫用憲法所賦予之財產權保障，持以供犯罪或預備犯罪所用
    ，造成社會秩序之危害，為預防並遏止犯罪，現行刑法乃規
    定，除有其他特別規定者外，法官得就屬於犯罪行為人者之
    工具物宣告沒收之（第38條第2項參照）。而共同正犯供犯
    罪或預備犯罪所用之物，法無必須諭知連帶沒收之明文，雖
    實務上有認為本於責任共同之原則，已於共犯中之一人確定
    判決諭知沒收，對於其他共犯之判決仍應宣告沒收，或就各
    共同正犯間採連帶沒收主義，以避免執行時發生重複沒收之
    問題。然所謂「責任共同原則」，係指行為人對於犯罪共同
    加工所發生之結果，相互歸責，因責任共同，須成立相同之
    罪名，至於犯罪成立後應如何沒收，仍須以各行為人對工具
    物有無所有權或共同處分權為基礎，並非因共同正犯責任共
    同，即應對各共同正犯重複諭知（連帶）沒收。亦即「共同
    責任原則」僅在處理共同犯罪參與關係中責任之認定，與犯
    罪工具物之沒收重在犯罪預防並遏止犯罪係屬兩事，不得混
    為一談。此觀目前實務認為，共同正犯之犯罪所得如採連帶
    沒收，即與罪刑法定主義、罪責原則均相齟齬，必須依各共
    同正犯間實際犯罪利得分別沒收，始為適法等情益明。又供
    犯罪或預備犯罪所用之物如已扣案，即無重複沒收之疑慮，
    尚無對各共同正犯諭知連帶沒收之必要；而犯罪工具物如未
    扣案，因法律又有追徵之規定（刑法第38條第4項），則對
    未提供犯罪工具物之共同正犯追徵沒收，是否科以超過其罪
    責之不利責任，亦非無疑。且為避免執行時發生重複沒收之
    違誤，祗須檢察官本於不重複沒收之原則妥為執行即可，亦
    無於判決內諭知連帶沒收之必要。而重複對各共同正犯宣告
    犯罪所用之物連帶沒收，除非事後追徵，否則對非所有權人
    或無共同處分權之共同正犯宣告沒收，並未使其承擔財產損
    失，亦無從發揮任何預防並遏止犯罪之功能。尤以對未經審
    理之共同正犯諭知連帶沒收，剝奪該共同正犯受審之權利，
    更屬違法。從而，除有其他特別規定者外，犯罪工具物必須
    屬於被告所有，或被告有事實上之處分權時，始得在該被告
    罪刑項下諭知沒收；至於非所有權人，又無共同處分權之共
    同正犯，自無庸在其罪刑項下諭知沒收（為最高法院107年7
    月17日第5次刑事庭會議決議後已統一之見解、107年度台上
    字第1109號判決意旨參照）。
　⒉扣案如附表五編號一所示之行動電話1支，為被告壬○○所有，
    供其與被告甲○○共犯如附表一編號1至9所示犯行所用之物，
    此經被告供陳於卷（詳見本院卷一第141至142頁），並有內
    政部警政署相片黏貼在卷可查（詳見寅○109偵21910號卷第4
    9至53頁），屬本案之犯罪工具，且無刑法第38條之2第2項
    所列之情形，爰依刑法第38條第2項前段之規定，於被告壬○○就附表三編號一至九所諭知之刑項下宣沒收。
　⒊扣案如附表五編號二所示之行動電話1支，為被告甲○○所有，
    供其與被告壬○○共犯如附表一編號6至9所示犯行所用之物，
    此經被告甲○○自陳在卷（詳見本院卷一第184頁），並有內
    政部警政署相片黏貼在卷可按（詳見寅○109偵21910號卷第5
    5至57頁），屬本案之犯罪工具，且無刑法第38條之2第2項
    所列之情形，爰依刑法第38條第2項前段之規定，於被告甲○○就附表二編號六至九所諭知之刑項下宣沒收。
　⒋扣案如附表五編號三所示之行動電話1支，為被告甲○○所有，
    供其與被告壬○○共犯如附表一編號1至5所示犯行所用之物，
    業據被告甲○○陳稱在卷（詳見寅○109他611號卷第334頁），
    並有內政部警政署相片黏貼在卷可按（詳見寅○109他611號
    卷第153至157頁），屬本案之犯罪工具，且無刑法第38條之
    2第2項所列之情形，爰依刑法第38條第2項前段之規定，於
    被告甲○○就附表二編號一至五所諭知之刑項下宣沒收。
　⒌此外，遍查卷證並無證據足認被告壬○○有因本案犯行而實際
    獲有任何犯罪所得或取得尚未分配之犯罪所得，尚不生犯罪
    所得應予沒收之問題，併予敘明。　　　　
　⒍至扣案如附表六所示之物，因與本案無關，且非違禁物，不
    予宣告沒收，附此敘明。　
　⒎被告甲○○就上述沒收部分，爰依刑法第40條之2第1項規定，
    宣告併執行之。
乙、無罪部分：
壹、公訴意旨略以：
一、被告甲○○意圖營利，基於供給賭博場所、聚眾賭博及在公眾
    得出入場所賭博財物之犯意，自104年起，在桃園市○○區○○
    路000號9樓之1之居處，利用電腦設備連結網際網路，以個
    人申辦帳號登入「大發網」中之「玖九」、「V13」、「J13
    」、「聯發」等簽注網站，並對外聚集不特定賭客對賭，經
    營運動賽事類賭博（棒球、籃球、足球、網球等各式球類）
    ，賭博方式係以賭客自行選擇賭博項目，依上開網站公佈之
    規則及賠率決定輸贏，如賭客簽中，由甲○○依上開網站顯示
    之賠率支付彩金；若賭客未簽中，則由甲○○取得簽注金額，
    並於每星期一結算賭博輸贏之金額，以此方式供給賭博網站
    場所與不特定賭客賭博財物而牟利。嗣於108年12月30日，
    為警在桃園市○○區○○路000號9樓之1之居處查獲，並扣得附
    表五編號三、附表六編號一至三所示之物品。因認被告甲○○
    涉犯修正前刑法第266條第1項前段賭博、刑法第268條前段
    圖利供給賭博場所及同條後段圖利聚眾賭博等罪嫌，並依想
    像競合規定從一重之圖利聚眾賭博罪嫌處斷等語。
二、被告戊○○與真實姓名年籍不詳之上游組頭，共同意圖營利，
    基於供給賭博場所、聚眾賭博及在公眾得出入場所賭博財物
    之犯意聯絡，針對「109年中華民國第15任總統、副總統選
    舉全國選舉結果之民主進步黨籍正副總統候選人蔡英文、賴
    清德及中國國民黨籍正副總統候選人韓國瑜、張善政得票數
    結果」為賭博標的，並依渠等取得之內部民調及得票率等資
    料開出「不讓票」之賭盤，若不特定賭客下注之內容與實際
    開票結果一致，則可依賠率贏取賭金，反之即歸上游組頭及
    被告戊○○所有，而聚集不特定賭客以通訊軟體LINE傳達賭博
    訊息之方式下注簽賭以牟利從中牟取利潤。被告戊○○遂於10
    8年12月22日下午5時30分，在「從行天宮聊到外太空」之通
    訊軟體LINE群組內，發送「要下韓Vs蔡的快回答」、「5分
    鐘內截止」、「PK」等訊息，而以此方式詢問該群組內之成
    員有無意願下注，嗣被告乙○○在外太空群組內得知上開選舉
    賭盤之資訊後，竟基於賭博之犯意，於同日下午5時36分，
    發送「蔡英文10000」之訊息，藉此表示以新臺幣（下同）1
    萬元之金額，下注簽賭民主進步黨籍正副總統候選人蔡英文
    、賴清德之得票數較中國國民黨籍正副總統候選人韓國瑜、
    張善政之得票數為高，被告戊○○見被告乙○○所傳送之下注訊
    息後，隨即以不詳方式轉知上游組頭，並於同日下午5時39
    分，在外太空群組內發送「下好了」、「截止」等訊息，告
    知被告乙○○上開賭局業已成立。因認被告戊○○涉犯修正前刑
    法第266條第1項前段賭博、刑法第268條前段圖利供給賭博
    場所及同條後段圖利聚眾賭博等罪嫌，並依想像競合規定從
    一重之圖利聚眾賭博罪處嫌斷等語；被告乙○○涉犯修正前刑
    法第266條第1項前段之賭博罪嫌等語。　　
貳、犯罪事實應依證據認定之，無證據不得認定犯罪事實；不能
    證明被告犯罪者，應諭知無罪之判決，刑事訴訟法第154條
    第2項、第301條第1項前段分別定有明文。復事實之認定，
    應憑證據，如未能發現相當證據，或證據不足以證明，自不
    能以推測或擬制之方法，為裁判基礎；又認定不利於被告之
    事實，須依積極證據，苟積極證據不足為不利於被告事實之
    認定時，即應為有利被告之認定，更不必有何有利之證據；
    再認定犯罪事實，所憑之證據，雖不以直接證據為限，間接
    證據亦包括在內，然無論直接或間接證據，其為訴訟上之證
    明，須於通常一般之人均不致於有所懷疑，而得確信其為真
    實之程度者，始得據之為有罪之認定，倘其證明尚未達到此
    一程度，而有合理性懷疑之存在時，即無從為有罪之認定。
參、本件公訴意旨認被告甲○○涉犯公訴意旨壹、一所示之賭博、
    圖利供給賭博場所及圖利聚眾賭博等罪嫌，無非係以證人即
    同案被告戊○○於警詢及偵查中之證述、桃園市政府警察局大
    園分局搜索扣押筆錄、扣押物品目錄表、電腦解析資料；被
    告戊○○涉犯公訴意旨壹、二所示之賭博、圖利供給賭博場所
    及圖利聚眾賭博等罪嫌及被告乙○○涉犯公訴意旨壹、二所示
    之賭博罪嫌，無非係以被告戊○○於警詢及偵查中之供述、被
    告乙○○於警詢及偵查中之供述、證人即同案被告甲○○於警詢
    及偵查中之證述、桃園市政府警察局刑事警察大隊搜索筆錄
    、扣押物品目錄表、被告乙○○及證人甲○○之手機翻拍畫面、
    臺灣桃園地方檢察署數位採證勘驗筆錄等件為其主要論據。
肆、訊據被告甲○○就公訴意旨所認之賭博、圖利供給賭博場所及
    圖利聚眾賭博等罪嫌為認罪表示；被告戊○○、乙○○固均坦承
    有加入「從行天宮聊到外太空」之LINE群組，並有於上開時
    間在「從行天宮聊到外太空」之LINE群組傳送如附表四所示
    之對話訊息等情，惟被告戊○○、乙○○均堅詞否認有起訴書所
    指全部犯行，被告戊○○、乙○○辯稱及其等辯護意旨內容如下
    ：
一、被告戊○○辯稱：伊沒有賭博的意思，伊只是為了打聽選舉賭
    盤的情資，才在群組內發送「要下韓Vs蔡的快回答」、「5
    分鐘內截止」、「PK」等訊息，目的是要釣出群組內的成員
    有沒有選舉賭盤可以提供等語，被告戊○○之辯護人為其辯護
    稱：就賭博罪部分，從被證二之被告戊○○與證人甲○○之LINE
    對話以及證人甲○○於審理時之證詞可知，被告戊○○在108年
    年底，就一直在蒐集賭博的情資，而被證三之被告戊○○與隊
    長朱孝全之對話更可以直接說明本案是朱孝全叫被告戊○○去
    查探賭博情資的，且被告戊○○之後還有回報，在打水群組中
    問不到等語，都可以證明被告戊○○並沒有主觀之賭博犯意，
    在客觀上，臺灣高等法院109年度法律座談會針對網路簽賭
    是否構成賭博罪，研討意見是認為因為網路賭博不具公開性
    ，而且不得類推解釋刑法第268條的規定，最後賭博罪是屬
    於對向犯，參照最高法院的見解，仍然需要有補強證據，故
    同案被告乙○○之證詞不得做為判決的唯一依據，就營利賭博
    罪部分，本案係在「從行天宮聊到外太空」之LINE群組發表
    起訴書所指之言論，然該群組為封閉群組，並非供不特定人
    得以出入賭博之實體場所，自不符合刑法第268條聚眾之要
    件。況且，依據卷内資料，沒有顯現上游之組頭，也沒有内
    部民調跟得票率等證據，更沒有任何被告戊○○獲得利潤之證
    據，故檢察官之舉證明顯不足，亦不符合營利意圖等語。
二、被告乙○○辯稱：因為戊○○在群組傳賭博訊息時，伊也不知道
    那個訊息內容是真是假，伊下注的目的是可有可無，伊只是
    陪傳訊息的戊○○玩一玩等語，被告乙○○之辯護人為其辯護稱
    ：系爭LINE對話內容中客觀上有對賭的內容，但對話中完全
    沒有提到賠率，這個算是一個賭博行為嗎？再者，即便本案
    屬於賭博行為，本案被告乙○○於群組内有發送「蔡英文1000
    0」之訊息，然該群組是否為刑法第266條第1項前段所稱「
    在公共場所或公眾得出入之場所」之構成要件容有疑義等語
    。
伍、經查：
一、有關上開公訴意旨壹、一所示被告甲○○被訴賭博、圖利供給
    賭博場所及圖利聚眾賭博等罪嫌部分：
  ㈠涉嫌圖利供給賭博場所及圖利聚眾賭博部分：
　　按刑法第268條所定之圖利供給賭博場所罪、聚眾賭博罪，
    除行為人主觀上之營利意圖之外，其營利之來源必與供給賭
    博場所或聚眾賭博之客觀構成要件行為相結合，始克當之；
    即單純因供給賭博場所或聚眾賭博而牟利，諸如抽頭，或變
    相以收取清潔費、茶水費等名目為之，倘獲利之來源取決於
    賭博本身之輸贏，乃仰賴賭博之射倖性與或然率，即是否輸
    贏仍在未定，自應成立賭博罪，而非該當刑法第268條之罪
    名。經查，被告甲○○於本院審理供稱：伊架設賭博網站的方
    式是去「大發網」申請帳號，讓伊利用代理帳戶架設登入的
    平台，讓伊下面的客戶去投注，伊所代理的簽注網站有「贏
    玖九」、「V13」、「J13」、「聯發」等，這些網站是賭運
    動賽事，而客戶簽注的方式是伊開帳號給他們，讓他們自己
    下注想賭的運動類型，是直接讓賭客登入帳戶後，KEY單下
    注，不用預先儲值投注金，輸贏的比例依照「大發網」的公
    布賠率，不是伊決定的，如果賭客簽中，就是由伊依「大發
    網」公告的賠率，依照對方下單的金額賠現金給對方，如果
    賭客簽輸，就直接跟對方拿錢，賭客簽輸的時候， 伊就全
    額拿賭客簽注的賭輸的金額，不用再回錢給「大發網」或更
    高伺服器的架設者。但伊在賭客賭贏的時候，沒有再抽水錢
    ，讓利給賭客，而且賭客簽注賭金的部分，也不是由伊以自
    己的名義向上游網站簽注等語（詳見本院卷一第181頁），
    依被告甲○○前開所述，其所經營之賭博網站在賭客進行下注
    網路賭博之過程中，並未額外向簽注之賭客收取抽頭金或水
    錢，其獲利來源是與賭客對賭後，收取賭客未押中之下注金
    額等情。此外，本件起訴書亦認被告甲○○經營前揭賭博網站
    之圖利方式為「以對賭方式獲取賭客未押中之下注金額」以
    牟利，且公訴意旨所指之上開證據均無法證明被告甲○○有以
    其他非射倖性之方式加以營利之情事存在。據此，應認被告
    甲○○經營賭博網站之牟利方式實仍取決於賭博本身之輸贏，
    而仰賴賭博之射倖性與或然率，揆諸上開說明，被告甲○○上
    開作為至多構成賭博行為（詳後述），尚與意圖營利而供給
    賭博場所或意圖營利聚眾賭博行為之要件有間，自不能率以
    刑法第268條之罪相繩，則公訴意旨認被告甲○○涉有意圖營
    利供給賭博場所及聚眾賭博等罪嫌，已有未洽。
  ㈡涉嫌賭博部分：
  ⒈查被告甲○○為上開行為期間，刑法第266條第1項先於108年12
    月25日修正公布，於同年月27日施行生效，修正前規定「在
    公共場所或公眾得出入之場所賭博財物者，處1,000元以下
    罰金。但以供人暫時娛樂之物為賭者，不在此限」，經修正
    為「在公共場所或公眾得出入之場所賭博財物者，處3萬元
    以下罰金。但以供人暫時娛樂之物為賭者，不在此限」，惟
    該次修正僅係將該條文所定罰金刑數額，依刑法施行法第1
    條之1第2項本文規定調整換算後之金額，予以明定，修正前
    、後之法定刑並無不同，故不生新舊法比較問題，應逕行適
    用此次修正後刑法第266條之規定。又刑法第266條再於111
    年1月12日修正公布，並自同年月14日起施行生效，修正後
    刑法第266條則規定：「(第1項) 在公共場所或公眾得出入
    之場所賭博財物者，處5萬元以下罰金。(第2項) 以電信設
    備、電子通訊、網際網路或其他相類之方式賭博財物者，亦
    同。(第3項) 前二項以供人暫時娛樂之物為賭者，不在此限
    。(第4項) 犯第一項之罪，當場賭博之器具、彩券與在賭檯
    或兌換籌碼處之財物，不問屬於犯罪行為人與否，沒收之」
    ，經比較新舊法，此次修正後刑法第266條第1項規定已提高
    罰金刑之刑度，可見修正後之規定並未較有利於被告2人，
    故依刑法第2條第1項前段之規定，應適用此次修正前刑法第
    266條第1項規定予以論究。另此次修正雖明訂刑法第266條
    第2項以網際網路賭博財物之規定，然此為被告2人行為後始
    增訂之規定，基於罪刑法定原則，自無從據以處罰其等，先
    予敘明。
　⒉按刑法第266條第1項（指111年1月12日修正前，以下均同）
    普通賭博罪在成立上，係以「在公共場所或公眾得出入之場
    所」作為要件。所謂「公共場所」，係指特定多數人或不特
    定之人得以出入、集合之場所；所謂「公眾得出入場所」，
    係指非屬公共場所，而特定多數人或不特定之人於一定時段
    得進出之場所。是網際網路通訊賭博行為，究應論以刑法第
    266條第1項普通賭博罪，抑應依社會秩序維護法第84條處罰
    ，則以個案事實之認定是否符合於「公共場所」或「公眾得
    出入之場所」賭博財物之要件而定。於電腦網路賭博而個人
    經由私下設定特定之密碼帳號，與電腦連線上線至該網站，
    其賭博活動及內容具有一定封閉性，僅為對向參與賭博之人
    私下聯繫，其他民眾無從知悉其等對賭之事，對於其他人而
    言，形同一個封閉、隱密之空間，在正常情況下，以此種方
    式交換之訊息具有隱私性，故利用上開方式向他人下注，因
    該簽注內容或活動並非他人可得知悉，尚不具公開性，即難
    認係在「公共場所」或「公眾得出入之場所」賭博，不能論
    以刑法第266條第1項賭博罪，惟如合於社會秩序維護法第84
    條規定要件，則依該法予以處罰。對此因科技之精進新興賭
    博之行為，如認其可責性不亞於刑法第266條第1項普通賭博
    罪，於刑事政策上認有依刑法處罰之必要，則應循立法途徑
    修法明定，以杜爭議，並符罪刑法定之原則（最高法院107
    年度台非字第174號判決意旨參照）。
　⒊再者，被告甲○○於警詢時供稱：賭客下注方式係先於「贏玖
    九」、「V13」、「J13」、「聯發」等簽注網站登記註冊會
    員，由伊檢視賭客之經濟能力，適當開取額度給賭客，並交
    付帳號密碼後，由賭客自行選擇賭博項目，依賭博項目之規
    則及賠率決定輸贏，伊每週一以現金與賭客結算輸贏一次等
    語（詳見寅○109偵1609號卷第17頁），依被告甲○○上開供述
    ，可知被告甲○○所經營賭博網站之賭客要下注進行賭博的方
    式，並非連結至被告甲○○所經營之賭博網站後，即可直接在
    該網站之公開頁面上下注賭博，而需先在該等賭博網站註冊
    後所取得之帳號、密碼登入後，方得點選進入其等所欲賭博
    網頁頁面，始可點選下注，再將訊息傳送予對向之網路經營
    者即被告甲○○，由此可知，被告甲○○係提供帳號、密碼予賭
    客，供不特定人上網與賭博網站經營者即被告甲○○進行對賭
    ，故對被告甲○○或不特定之賭客而言，其等所下注之賭博網
    頁為其個人之專屬網頁空間，相對其他使用者而言，則形同
    一個封閉、隱密之空間，在正常情況下，不特定賭客利用上
    開方式向被告甲○○所經營之賭博網站下注，應非其他未註冊
    帳戶、不具有密碼之第三人可得知悉，而不具公開性，而有
    其封閉性，實難認為此種網路上之活動已屬公眾得以自由見
    聞。此外，卷內亦無任何證據足認本案網路賭博行為具有公
    開性。準此，堪認本件賭客需先上網登入帳密後，才能在前
    揭賭博網站進行賭博，且社會大眾或各個賭客間無法知悉他
    人與被告對賭之資訊，僅能了解自己之簽賭情形，是賭客與
    被告間賭博行為具有一定封閉性，該賭博內容或活動並非他
    人可得知悉，難認具公開性，即難以認定係在「公共場所」
    或「公眾得出入之場所」賭博，揆諸上開最高法院判決意旨
    ，尚不能論以刑法第266條第1項之賭博罪。是起訴書認被告
    甲○○所為亦構成刑法第266條第1項前段之賭博罪嫌，即有誤
    會。
二、有關上開公訴意旨壹、二所示被告戊○○被訴賭博、圖利供給
    賭博場所及圖利聚眾賭博等罪嫌及被告乙○○被訴賭博部分：
　㈠被告戊○○、乙○○涉嫌賭博部分：
　⒈被告戊○○與乙○○均有加入「從行天宮聊到外太空」之LINE群
    組，而該LINE群組之成員含被告戊○○與乙○○外，共計有12人
    ，嗣被告戊○○、乙○○有分別於附表四所示之時間，在「從行
    天宮聊到外太空」之LINE群組傳送如附表四所示之對話訊息
    等情，業據被告戊○○、乙○○於警詢、偵訊及本院準備程序時
    分別供承在卷（詳見寅○108選他79號卷第55至57頁、第87至
    89頁、第第179頁、第197至199頁；本院卷一第113至115頁
    、第97至98頁），核與證人即同案被告甲○○於警詢及偵訊時
    之證述內容大致相符（詳見寅○108選他79號卷第121至125頁
    、第170至171頁），並有桃園市政府警察局刑事警察大隊搜
    索筆錄、扣押物品目錄表、被告乙○○及證人甲○○之手機內關
    於「從行天宮聊到外太空」之LINE群組成員截圖、對話內容
    截圖之翻拍照片在卷可稽（詳見寅○108選他79號卷第61頁、
    第75至81頁、第93頁、第95頁、第131頁、第137頁、第183
    頁），是上開事實，堪予認定屬實。
　⒉被告乙○○於警詢時供稱：伊於「從行天宮聊到外太空」之LIN
    E群組發言「蔡英文10000」就是伊跟戊○○下注賭蔡英文10,0
    00元，而蔡英文會贏得2020總統大選，反正就是伊就是對戊○○，有輸有贏伊都是找他就對了等語（詳見寅○108選他79號
    卷第55頁、第57頁）；於偵訊時以證人身分證稱：提示LINE
    對話內容中，暱稱「乙○○」就是伊本人。當時伊以為要賭，
    所以就下蔡英文1萬元，就是說伊賭蔡英文票數會高於韓國
    瑜。PK就伊認知就是沒有讓票。戊○○說下好了應該是指伊提
    到的1萬元有幫伊下好了，而伊以為伊是跟戊○○對賭等語（
    詳見寅○108選他79號卷第88頁），經核被告乙○○上開供述及
    證述有關其與被告戊○○有就2020總統大選進行對賭，賭博方
    式為蔡英文得票贏過韓國瑜，而其有下注蔡英文勝選賭金為
    1萬元之內容，前後所述一致，並無明顯齟齬之處，苟非親
    身經歷，應無可能如此具體陳述不利己身之情節內容，顯見
    被告乙○○上開供述及證述具有相當程度之真實性。再者，觀
    諸附表四所示之對話內容所示，被告戊○○於108年12月22日
    下午5時30分許，先在「從行天宮聊到外太空」之LINE群組
    內發表「要下韓Vs蔡的快回答」之內容，又於同日下午下午
    5時32分許發送「5分鐘內截止」之內容，被告乙○○見聞被告
    戊○○所發表之上開內容後，被告乙○○即於同日下午5時33分
    許發送「怎麼讓票？」之訊息，而被告戊○○見被告乙○○有所
    回應後，旋即於同日下午下午5時34分許，先連續發送3次「
    OK」之對話內容後，又立即傳送「PK」之訊息至「從行天宮
    聊到外太空」之LINE群組內，被告乙○○看到後，即於同日下
    午5時36分許發送「蔡英文10000」之對話內容，而被告戊○○
    則於同日下午5時39分許，先後發送「下好了」、「截止」
    等訊息，而上開LINE群組內之對話內容與被告乙○○所證其與
    被告戊○○有針對2020年總統大選進行對賭之過程相吻。準此
    ，上開被告戊○○與乙○○在「從行天宮聊到外太空」之LINE群
    組之對話內容自可作為被告乙○○前揭供述及證述之補強證據
    ，益徵被告乙○○上開供述及證述內容，應屬非虛，自應採信
    。據此，綜觀上開證據，實可認定被告戊○○有針對「109年
    中華民國第15任總統、副總統選舉全國選舉結果之民主進步
    黨籍正副總統候選人蔡英文、賴清德及中國國民黨籍正副總
    統候選人韓國瑜、張善政得票數結果」為賭博標的，對賭方
    式係以開票結果（109年1月11日投票及開票）候選人蔡英文
    贏候選人韓國瑜為賭（俗稱PK盤），並在「從行天宮聊到外
    太空」之LINE群組內提出對賭之要約，而被告乙○○亦有承諾
    下注賭蔡英文勝選，賭金為1萬元，而以之與被告戊○○進行
    對賭之事實存在。是被告乙○○、戊○○上開辯解，均係事後卸
    責之詞，不足採信。
　⒊按刑法所稱之賭博行為，並無方法之限制，而係以偶然之事
    實成就與否，決定財物輸贏之射倖行為均屬之。查本件被告
    戊○○與乙○○約定以中選會公布之第15屆總統副總統候選人總
    得票數結果為據，若109年1月11日開票當天，候選人蔡英文
    得票贏過候選人韓國瑜得票時，即由被告乙○○贏得賭金，反
    之則由被告戊○○贏得被告乙○○所下注之賭金，而被告乙○○有
    下注賭蔡英文勝選，賭金1萬元等情，業經本院認定如前，
    然在被告戊○○與乙○○達成對賭意思表示合致之當下，第15屆
    總統選舉尚未進行公民投票以及中央選舉委員會亦未進行開
    票作業，則總統候選人蔡英文及韓國瑜實際得票數額，於其
    二人為上開約定時尚未可知，顯係屬偶然之事實，其等以此
    偶然事實之成就與否，決定簽賭之下注金等財物之輸贏，自
    具有射倖性，應已成立所謂之賭博行為無疑。
　⒋被告戊○○、乙○○之辯護人雖以前詞置辯，惟查：
　⑴被告戊○○之辯護人辯稱：賭博罪是屬於對向犯，參照最高法
    院的見解，仍然需要有補強證據，故同案被告乙○○之證詞不
    得做為判決的唯一依據云云。然查，被告戊○○與乙○○在「從
    行天宮聊到外太空」之LINE群組之對話內容已足補強被告乙○○前揭不利被告戊○○之供述及證述內容之可信性，故本院綜
    合前開證據資料認定，被告戊○○曾在「從行天宮聊到外太空
    」之LINE群組內提出以總統大選為對賭之要約，而被告乙○○
    亦有承諾下注賭蔡英文勝選，賭金為1萬元，而以之與被告
    戊○○進行對賭之事實存在，業經本院說明如前。是被告戊○○
    之辯護人上開所辯本件僅有同案被告乙○○之證詞無其他補強
    證據云云，亦有誤會，不足採信。
　⑵被告乙○○之辯護人辯稱：系爭LINE對話內容中客觀上雖有對
    賭的內容，但對話中完全沒有提到賠率，故應該不算賭博行
    為云云。惟查，被告戊○○既在「從行天宮聊到外太空」之LI
    NE群組內提出以15屆總統選舉結果為對賭之要約，而被告乙○○亦有承諾下注賭蔡英文勝選，賭金為1萬元之表示，依民
    法第153條第1項之規定，當事人互相表示意思一致者，無論
    其為明示或默示，契約即為成立，在此情況下已足認被告戊○○及乙○○均有明示之意思表示，且雙方內容相互對立之意思
    已經合致，自應認雙方已成立以總統大選結果為對賭之賭博
    行為。是被告乙○○之辯護人所持看法，難認可採。
　⒌又按刑法第266條第1項之賭博罪，係以在公共場所或公眾得
    出入之場所賭博財物為其成立要件，而私人家宅並非公共場
    所，且非當然為公眾得出入場所（司法院院字第1403號、第
    1637號解釋參照）。又刑法處罰犯罪行為乃以各種犯罪行為
    對於法益具有實害或發生實害之危險為必要，而有關刑法第
    266條公然賭博罪，學說、實務均將之理解為係保護「善良
    風俗」之社會法益，參以該條制定時，立法者係考量賭博犯
    罪若在公共場合或公眾得出入之場所進行，民眾可輕易見聞
    ，恐造成群眾仿效跟進而參與賭博，終至群眾均心存僥倖、
    圖不勞而獲，因之敗壞風氣。是倘若賭博活動及內容具有一
    定封閉性，僅為對向參與賭博之人私下聯繫，一般民眾單憑
    外觀無從知悉其等對賭之事，非屬不特定多數人得以共見共
    聞，尚不具備前述敗壞社會善良風氣之危害性，即非公然賭
    博罪所欲處罰之範疇。而電話通訊，係以電話使用者個人與
    對向利用電話者個人間之傳遞訊息或對話方式，對於其他人
    而言，形同一個封閉、隱密之空間，在正常情況下，不會被
    他人竊聽，電話兩頭間所交換之訊息具有社會可接受合理隱
    私性，可認定為非公開的隱私權利，故利用電話向他人下注
    ，因該簽注內容或活動並非他人可得知悉，尚不具公開性，
    難認如前所述刑法公然賭博罪所欲保護法益亦將受到侵害。
    又網際網路雖於現今廣為人使用，突破甚至取代傳統對於空
    間之想像及概念（例如「聊天室」、「塗鴉牆」、「雲端」
    ），然基於刑法第1條所揭示之罪刑法定主義，刑法第266條
    第1項既明文需以在「公共場所」或「公眾得出入之場所」
    為之等要件，客觀文義所指，應限於外觀可見、實體之場所
    ，本難擴張適用至網際網路或網站，更難認網際網路或網站
    所提供之裝置或技術與「場所」之概念相符，法院自不得遽
    予擴張解釋或類推適用刑法第266條第1項之構成要件。
  ⒍經查，證人即同案被告甲○○於警詢時證稱：「從行天宮聊到
    外太空」之LINE群組成員有伊、戊○○、邱翊庭、江祖馨、乙○○等人。伊與他們都是朋友，至少認識三、四年以上等語（
    詳見寅○108選他749號卷第121至123頁）；於偵訊亦證稱：
    「行天宮講到外太空」群組的成員有伊、戊○○、乙○○、邱翊
    庭、江祖馨、陳冠宏、婁祖麒、莊仲華、莊甫申、簡宏讚等
    人，但伊不確定是簡宏讚還是簡瀠讚，還有綽號叫阿將的，
    但伊不知道本名，伊跟上開群組成員他們好像是同學，因為
    太多年，伊也忘記是如何與他們認識了，而群組成立的目的
    就是大家聊天而已，講一些好笑、打屁的而已
　　等語（詳見寅○108選他79號卷第170至171頁）。依證人甲○○
    上開證述可知，「行天宮講到外太空」LINE群組成員間為朋
    友關係，而該LINE群組成立之目的係供群組成員間私下聯繫
    、聊天以增進情誼，由此可見，證人甲○○與被告戊○○、乙○○
    及其他人所參加之「行天宮講到外太空」LINE群組為私人LI
    NE群組，成員必須經由建立群組之人或群組內成員邀約方得
    加入，並非對外公開供不特定人或第三人得任意加入之LINE
    群組，屬封閉性群組。準此，通訊軟體LINE私人群組係該軟
    體使用者個人與對向群組利用者個人間之傳遞訊息或對話方
    式，對於其他非群組成員之不特定人或公眾而言，形同一個
    封閉、隱密之空間，在正常情況下，訊息內容不會被其他非
    群組成員之他人或公眾見聞，使用通訊軟體LINE之私人群組
    的雙方所交換之訊息具有社會可接受合理隱私性，可認定為
    非公開的隱私權利，故利用通訊軟體LINE之私人群組與他人
    對賭，因該對賭內容或活動並非他人可得知悉，尚不具公開
    性，即難認係在「公共場所」或「公眾得出入之場所」賭博
    ，而與刑法第266條第1項賭博罪構成要件不盡相符。從而，
    本案被告戊○○、乙○○在「行天宮講到外太空」之私人LINE群
    組進行對賭之作為，因其他非該群組成員之他人或民眾無從
    知悉其等對賭之事，即不具公開性，難謂符合公共場所或公
    眾得出入之場所，核與修正前刑法第266條第1項前段賭博罪
    之構成要件不合。
　㈡被告戊○○涉嫌圖利供給賭博場所及圖利聚眾賭博部分：
　⒈按犯刑法第268條後段之聚眾賭博犯行，須行為人主動聚集多
    眾，且該等多眾具有不特定性，可隨時增加、退出人數，始
    屬之；另按刑法第268條意圖營利供給賭博場所及意圖營利
    聚眾賭博罪，須以行為人有營利之意圖，進而供給賭博場所
    或邀約不特定多數人聚賭，且行為人意圖營利之內容，必附
    麗於供給賭博場所等行為之上（例如收取租金、抽頭金等）
    ，方能以該罪論擬，倘行為人之獲利，全數藉由參與賭博以
    射倖行為而來，復未片面更易（調低）賠率設定，此與向押
    中賭客按次收取抽頭金之行為應有所不同，即非該法條所謂
    「意圖營利」之情形。易言之，刑法第266條第1項賭博罪係
    從自己賭博行為獲得利益，同法第268條營利供給賭博場所
    罪或聚眾賭博罪，係從供給賭博場所或聚眾賭博即他人之賭
    博行為獲取利益。
　⒉被告戊○○有於108年12月22日下午5時30分許，在「從行天宮
    聊到外太空」之通訊軟體LINE群組內，發送「要下韓Vs蔡的
    快回答」、「5分鐘內截止」、「PK」等訊息，而以此方式
    詢問該群組內之成員有無意願下注，嗣同案被告乙○○在外太
    空群組內得知上開選舉賭盤之資訊後，旋於同日下午5時36
    分許，發送「蔡英文10000」之訊息，藉此表示以1萬元之金
    額，下注簽賭民主進步黨籍正副總統候選人蔡英文、賴清德
    之得票數較中國國民黨籍正副總統候選人韓國瑜、張善政之
    得票數為高，被告戊○○見同案被告乙○○所傳送之下注訊息後
    ，即於同日下午5時39分，在外太空群組內發送「下好了」
    、「截止」等訊息，告知同案被告乙○○上開賭局業已對賭成
    立之事實，業據本院認定如前。是上開事實，固堪認屬實。
　⒊經查，被告戊○○、同案被告乙○○、甲○○及其他人所參加之「
    行天宮講到外太空」LINE群組為私人LINE群組，成員必須經
    由建立群組之人或群組內成員邀約方得加入，並非對外公開
    供不特定人或第三人得任意加入之LINE群組，屬封閉性群組
    ，已如前述。再者，被告戊○○於本院準備程序時供稱：伊有
    加入「從行天宮聊到外太空」之LINE群組，是別人找伊加入
    的，但伊忘記是誰了，群組內成員有伊、高中同學江祖馨、
    高中同學謝宏將、高中同學莊仲華、高中同學莊甫申、甲○○
    的朋友就是「JACK」、「婁大哥」、「邱八」以及乙○○等語
    （詳見本院卷一第113至114頁）。此外，觀諸證人即同案被
    告乙○○、甲○○於警詢、偵訊及本院準備程序及審理時之證述
    內容，亦無一人證稱「行天宮講到外太空」LINE群組為被告
    戊○○所創設，並邀集同案被告乙○○、甲○○及其他人參加該群
    組，足見被告戊○○前開說詞，應予採信。再者，「行天宮講
    到外太空」LINE群組成員間為朋友關係，而該LINE群組成立
    之目的係供群組成員間私下聯繫、聊天以增進情誼等情，業
    據證人甲○○於警詢及偵訊時證述在卷（詳見寅○108選他79號
    卷第121至123頁、第170至171頁）。綜參上情可知，「行天
    宮講到外太空」LINE群組並非被告戊○○所創立，且該群組設
    立目的亦非專供群組成員內進行對賭之行為，非屬賭博群組
    無疑。據此，被告戊○○雖曾在「行天宮講到外太空」之私人
    LINE群組內，有以總統大選得票結果與同案被告乙○○進行對
    賭之作為，然本案並無證據可證被告戊○○於參加「行天宮講
    到外太空」群組期間有邀聚具不特定性而可隨時增加、退出
    之多數人參與該次聚賭，或提供非其所創設之「行天宮講到
    外太空」之私人LINE群組作為賭博場所，自難認已該當刑法
    第268條之「聚眾」或「供給賭博場所」等構成要件。
　⒋再者，本件起訴書亦認定被告戊○○與真實姓名年籍不詳之上
    游組頭之圖利方式為「依渠等取得之內部民調及得票率等資
    料開出『不讓票』之賭盤，若不特定賭客下注之內容與實際開
    票結果一致，則可依賠率贏取賭金，反之即歸上游組頭及被
    告戊○○所有，而聚集不特定賭客以通訊軟體LINE傳達賭博訊
    息之方式下注簽賭以牟利從中牟取利潤」，可見公訴意旨係
    認被告戊○○及上游組頭以「對賭獲取賭客未押中之下注金額
    」之方式以牟利，且檢察官並未舉證被告戊○○或上游組頭藉
    由對賭行為自賭客投注之金錢中額外抽取利益報酬（即俗稱
    「抽頭金」或「水錢」），亦未說明被告接受同案被告乙○○
    簽注之規則對其如何有利，使其等作為「莊家」，對於整體
    賭客而言，具有終將贏賭之「莊家優勢」。此外，公訴意旨
    所指之上開證據均無法證明被告戊○○或上游組頭有以其他非
    射倖性之方式加以營利之情事存在，無從逕認被告戊○○或上
    游組頭可從賭客即同案被告乙○○下注對賭抽得價差獲利之營
    利意圖。據此，應認被告戊○○於本案之牟利方式實仍取決於
    賭博本身之輸贏，而仰賴賭博之射倖性與或然率，揆諸上開
    說明，被告戊○○上開作為至多構成賭博行為（然被告戊○○與
    同案被告乙○○之對賭行為不該當刑法第266條第1項前段之賭
    博罪，業如前述），尚與意圖營利而供給賭博場所或意圖營
    利聚眾賭博行為之要件有間，自不能率以刑法第268條之罪
    相繩，則公訴意旨認被告戊○○涉有意圖營利供給賭博場所及
    聚眾賭博等罪嫌，亦有未洽。
陸、綜上所述，檢察官認被告甲○○、戊○○、乙○○涉犯上開罪嫌所
    提證據，尚未達於通常一般人均不致有所懷疑而得確信其為
    真實之程度，是無從說服本院以形成被告甲○○、戊○○、乙○○
    有罪之心證，揆諸上開說明，自應為被告甲○○、戊○○、乙○○
    無罪之諭知，以昭審慎。
據上論斷，應依刑事訴訟法第299條第1項前段、第301條第1項（
依裁判簡化原則，僅記載程序法條），判決如主文。
本案經檢察官己○○提起公訴，檢察官劉哲名到庭執行職務。
中　　華　　民　　國　　111 　年　　12　　月　　8 　　日
                  刑事第十七庭審判長法　官  張明道
                                    法　官  林姿秀
                                    法　官  蕭淳尹　
以上正本證明與原本無異。
如不服本判決應於收受判決後20日內向本院提出上訴書狀，並應
敘述具體理由。其未敘述上訴理由者，應於上訴期間屆滿後20日
內向本院補提理由書(均須按他造當事人之人數附繕本)「切勿逕
送上級法院」。 

　　　　　　　　　　　　　　　      書記官　吳怡靜
中　　華　　民　　國　　111 　年　　12　　月　　8 　　日





附表一：
編號 被查詢人 查詢時間 查詢方式 填載用途 查詢內容 洩漏方式 備註 1 卯○ 106年11月15日上午11時3分 M_Police（整合查詢） 無（因無證據可認壬○○有填載何種不實用途） 卯○之基本資料 壬○○將所查詢卯○之國民影像檔、個人資料翻拍後，以附表五編號一所示行動電話將上開資料傳送予甲○○ 。  洩漏之資料存放在附表五編號三之行動電話內   106年11月15日上午11時3分 M_Police（整合查詢） 無（因無證據可認壬○○有填載何種不實用途） 卯○之刑案資料     106年11月15日上午11時3分 M_Police（整合查詢） 無（因無證據可認壬○○有填載何種不實用途） 卯○之國人相片     106年11月15日上午11時4分 M_Police（車駕籍查詢查詢） 無（因無證據可認壬○○有填載何種不實用途） 卯○之駕籍     106年11月15日上午11時6分 即時相片比對（OV） 無（因無證據可認壬○○有填載何種不實用途） 卯○之即時相片分析     106年11月15日中午12時33分 刑案資訊系統（CF） 執行交通相關業務 卯○之刑案資料     106年11月15日中午12時33分 刑案資訊系統（CF） 執行交通相關業務 卯○之刑案資料     106年11月15日中午12時34分 刑案資訊系統（CF） 執行交通相關業務 卯○之刑案資料   2 癸○○ 107年1月16日上午3時23分 刑案資訊系統（CF） 執行交通相關業務 癸○○之刑案資料 壬○○將所查詢癸○○之住居所、前科，及癸○○所有之車牌號碼0000-00號自用小客車車籍親筆謄寫後翻拍，以附表五編號一所示行動電話將上開資料傳送予甲○○。 ①洩漏之資料存放在附表五編號三之行動電話內 　。 ②車牌號碼0000-00號自用小客車遭查詢洩漏期間之車主為癸○○，又該車已於107年10月12日更換車牌號碼為0000-00號。   107年1月16日下午3時48分 公路電子閘門（TL） 執行交通相關業務 癸○○之公路電子閘門資料     107年1月16日下午3時49分 車籍資訊（TA2） 執行交通相關業務 癸○○之車籍資訊     107年1月16日下午3時52分 刑案資訊系統（CF） 執行交通相關業務 癸○○之刑案資料     107年1月16日下午3時52分 刑案資訊系統（CF） 執行交通相關業務 癸○○之刑案資料     107年1月16日晚間8時55分 刑案資訊系統（CF） 舉發交通違規 癸○○之刑案資料     107年1月16日晚間8時55分 刑案資訊系統（CF） 舉發交通違規 癸○○之刑案資料     107年1月16日晚間8時57分 公路電子閘門（TL） 執行交通相關業務 癸○○之公路電子閘門資料     107年1月16日下午3時50分 車籍資訊（TA2） 執行交通相關業務 癸○○所有之車牌號碼0000-00號自用小客車     107年1月16日下午3時51分 車籍資訊（TA2） 執行交通相關業務 癸○○所有之車牌號碼0000-00號自用小客車   3 丑○ 107年2月16日晚間7時14分 刑案資訊系統（CF） 執行交通相關業務 丑○之刑案資料 壬○○將所查詢丑○之年籍 、住居所親筆謄寫後翻拍，以附表五編號一所示行動電話將上開資料傳送予甲○○。     洩漏之資料存放在附表五編號三之行動電話內。   107年2月16日晚間7時14分 刑案資訊系統（CF） 執行交通相關業務 丑○之刑案資料     107年2月16日晚間7時22分 車籍資訊（TA2） 執行交通相關業務 丑○之車籍資訊（汽車）     107年2月16日晚間7時22分 車籍資訊（TA2） 執行交通相關業務 丑○之車籍資訊（重機）     107年2月16日晚間7時28分 公路電子閘門（TL） 執行交通相關業務 丑○之公路電子閘門資料   4 丁○○ 107年2月16日晚間7時25分 刑案資訊系統（CF） 執行交通相關業務 丁○○之刑案資料 壬○○將所查詢丁○○之年籍、住居所親筆謄寫後翻拍，以附表五編號一所示行動電話將上開資料傳送予甲○○。 洩漏之資料存放在附表五編號三之行動電話內。   107年2月16日晚間7時25分 刑案資訊系統（CF） 執行交通相關業務 丁○○之刑案資料     107年2月16日晚間7時27分 車籍資訊（TA2） 執行交通相關業務 丁○○之車籍資訊（汽車）     107年2月16日晚間7時28分 車籍資訊（TA2） 執行交通相關業務 丁○○之車籍資訊（重機）     107年2月16日晚間7時28分 公路電子閘門（TL） 執行交通相關業務 丁○○之公路電子閘門資料   5 許家榮 107年5月2日上午9時16分 M_Police（整合查詢） 無（因無證據可認壬○○有填載何種不實用途） 許家榮之基本資料 壬○○將所查詢許家榮之國民影像檔、個人資料翻拍，及將所查詢許家榮之年籍、住居所、手機門號、許家榮所有之車牌號碼00-0000號自用小客車車籍 親筆謄寫後翻拍，以附表五編號一所示行動電話將上開資料傳送予甲○○。   洩漏之資料存放在附表五編號三之行動電話內。   107年5月2日上午9時16分 M_Police（整合查詢） 無（因無證據可認壬○○有填載何種不實用途） 許家榮之國人相片     107年5月2日上午9時16分 M_Police（車駕籍查詢） 無（因無證據可認壬○○有填載何種不實用途） 許家榮之駕籍     107年5月2日上午9時19分 即時相片比對（OV） 無（因無證據可認壬○○有填載何種不實用途） 許家榮之即時相片分析     107年5月2日上午9時59分 刑案資訊系統（CF） 執行交通相關業務 許家榮之刑案資料     107年5月2日上午10時 刑案資訊系統（CF） 執行交通相關業務 許家榮之刑案資料     107年5月2日上午10時 刑案資訊系統（CF） 執行交通相關業務 許家榮之刑案資料     107年5月2日上午10時2分 車籍資訊（TA2） 執行交通相關業務 許家榮之車籍資訊（汽車）     107年5月2日下午1時23分 刑案資訊系統（CF） 執行交通相關業務 許家榮之刑案資料     107年5月2日下午1時24分 刑案資訊系統（CF） 執行交通相關業務 許家榮之刑案資料     107年5月2日上午10時2分 車籍資訊（TA2） 執行交通相關業務 許家榮所有之車牌號碼00-0000號自用小客車     107年5月2日上午10時2分 車籍資訊（TA2） 執行交通相關業務 許家榮所有之車牌號碼00-0000號自用小客車     107年5月2日上午10時3分 車籍資訊（TA2） 執行交通相關業務 許家榮所有之車牌號碼00-0000號自用小客車     107年5月2日上午10時3分 車籍資訊（TA2） 執行交通相關業務 許家榮所有之車牌號碼00-0000號自用小客車   6 庚○○ 109年2月16日上午10時6分 M_Police（整合查詢） 無（因無證據可認壬○○有填載何種不實用途） 庚○○之國人相片 壬○○將所查詢庚○○之年籍、住居所親筆謄寫後翻拍 ，以附表五編號一所示行動電話將上開資料傳送予甲○○。 洩漏之資料存放在附表五編號二之行動電話內。   109年2月16日上午10時6分 M_Police（整合查詢） 無（因無證據可認壬○○有填載何種不實用途） 庚○○之戶籍   7 辛○○ 109年4月15日晚間11時2分 刑案資訊系統（CF） 擴大臨檢 辛○○之刑案資料 壬○○將所查詢辛○○（起訴書附表誤載為「庚○○」 ，應予更正）之年籍、住居所親筆謄寫後，以附表五編號一所示行動電話將上開資料傳送予甲○○。 洩漏之資料存放在附表五編號二之行動電話內。   109年4月15日晚間11時2分 刑案資訊系統（CF） 擴大臨檢 辛○○之刑案資料     109年4月15日晚間11時2分 刑案資訊系統（CF） 擴大臨檢 辛○○之刑案資料   8 子○○ 109年6月16日上午8時13分 M_Police（整合查詢） 無（因無證據可認壬○○有填載何種不實用途） 子○○之國人相片 壬○○將所查詢子○○之年籍、住所，及子○○所有之車牌號碼000-0000號自用小客車車籍親筆謄寫後翻拍，以附表五編號一所示行動電話將上開資料傳送予甲○○。 洩漏之資料存放在附表五編號二之行動電話內。   109年6月16日上午8時14分 M_Police（整合查詢） 無（因無證據可認壬○○有填載何種不實用途） 子○○之戶籍     109年6月16日上午8時12分 M_Police（車駕籍查詢） 無（因無證據可認壬○○有填載何種不實用途） 子○○所有之車牌號碼000-0000號自用小客車     109年6月16日上午8時14分 M_Police（車駕籍查詢） 無（因無證據可認壬○○有填載何種不實用途） 子○○所有之車牌號碼000-0000號自用小客車     109年6月16日上午8時12分 M_Police（車駕籍查詢） 無（因無證據可認壬○○有填載何種不實用途） 子○○所有之車牌號碼000-0000號自用小客車   9 丙○○ 109年6月16日下午3時22分 刑案資訊系統（CF） 執行交通相關業務 丙○○之刑案資料 壬○○將所查詢丙○○之年籍、住所，及丙○○所有之車牌號碼000-000號普通重型機車車籍親筆謄寫後翻拍，以附表五編號一所示行動電話將上開資料傳送予甲○○ 。 洩漏之資料存放在附表五編號二之手機內   109年6月16日下午3時22分 刑案資訊系統（CF） 執行交通相關業務 丙○○之刑案資料     109年6月16日下午3時22分 刑案資訊系統（CF） 執行交通相關業務 丙○○之刑案資料     109年6月16日下午3時24分 車籍資訊（TA2） 執行交通相關業務 丙○○所有之車牌號碼000-000號普通重型機車     109年6月16日下午3時24分 車籍資訊（TA2） 執行交通相關業務 丙○○所有之車牌號碼000-000號普通重型機車     109年6月16日下午3時24分 車籍資訊（TA2） 執行交通相關業務 丙○○所有之車牌號碼000-000號普通重型機車   

附表二：
編號 犯罪事實 所犯罪名 主文  一 事實欄一、㈠有關附表一編號1所示犯行 個人資料保護法第20條第1項、第41條之非公務機關未於蒐集特定目的必要範圍內利用個人資料罪 甲○○共同犯個人資料保護法第四十一條之非公務機關未於蒐集特定目的必要範圍內利用個人資料罪，處有期徒刑參月，如易科罰金，以新臺幣壹仟元折算壹日。扣案如附表五編號三所示之物沒收。  二 事實欄一、㈠有關附表一編號2所示犯行 個人資料保護法第20條第1項、第41條之非公務機關未於蒐集特定目的必要範圍內利用個人資料罪 甲○○共同犯個人資料保護法第四十一條之非公務機關未於蒐集特定目的必要範圍內利用個人資料罪，處有期徒刑參月，如易科罰金，以新臺幣壹仟元折算壹日。扣案如附表五編號三所示之物沒收。  三 事實欄一、㈠有關附表一編號3所示犯行 個人資料保護法第20條第1項、第41條之非公務機關未於蒐集特定目的必要範圍內利用個人資料罪 甲○○共同犯個人資料保護法第四十一條之非公務機關未於蒐集特定目的必要範圍內利用個人資料罪，處有期徒刑參月，如易科罰金，以新臺幣壹仟元折算壹日。扣案如附表五編號三所示之物沒收。  四 事實欄一、㈠有關附表一編號4所示犯行 個人資料保護法第20條第1項、第41條之非公務機關未於蒐集特定目的必要範圍內利用個人資料罪 甲○○共同犯個人資料保護法第四十一條之非公務機關未於蒐集特定目的必要範圍內利用個人資料罪，處有期徒刑參月，如易科罰金，以新臺幣壹仟元折算壹日。扣案如附表五編號三所示之物沒收。  五 事實欄一、㈠有關附表一編號5所示犯行 個人資料保護法第20條第1項、第41條之非公務機關未於蒐集特定目的必要範圍內利用個人資料罪 甲○○共同犯個人資料保護法第四十一條之非公務機關未於蒐集特定目的必要範圍內利用個人資料罪，處有期徒刑參月，如易科罰金，以新臺幣壹仟元折算壹日。扣案如附表五編號三所示之物沒收。  六 事實欄一、㈠有關附表一編號6所示犯行 個人資料保護法第20條第1項、第41條之非公務機關未於蒐集特定目的必要範圍內利用個人資料罪 甲○○共同犯個人資料保護法第四十一條之非公務機關未於蒐集特定目的必要範圍內利用個人資料罪，處有期徒刑參月，如易科罰金，以新臺幣壹仟元折算壹日。扣案如附表五編號二所示之物沒收。  七 事實欄一、㈠有關附表一編號7所示犯行 個人資料保護法第20條第1項、第41條之非公務機關未於蒐集特定目的必要範圍內利用個人資料罪 甲○○共同犯個人資料保護法第四十一條之非公務機關未於蒐集特定目的必要範圍內利用個人資料罪，處有期徒刑參月，如易科罰金，以新臺幣壹仟元折算壹日。扣案如附表五編號二所示之物沒收。  八 事實欄一、㈠有關附表一編號8所示犯行 個人資料保護法第20條第1項、第41條之非公務機關未於蒐集特定目的必要範圍內利用個人資料罪 甲○○共同犯個人資料保護法第四十一條之非公務機關未於蒐集特定目的必要範圍內利用個人資料罪，處有期徒刑參月，如易科罰金，以新臺幣壹仟元折算壹日。扣案如附表五編號二所示之物沒收。  九 事實欄一、㈠有關附表一編號9所示犯行 個人資料保護法第20條第1項、第41條之非公務機關未於蒐集特定目的必要範圍內利用個人資料罪 甲○○共同犯個人資料保護法第四十一條之非公務機關未於蒐集特定目的必要範圍內利用個人資料罪，處有期徒刑參月，如易科罰金，以新臺幣壹仟元折算壹日。扣案如附表五編號二所示之物沒收。 

附表三：
編號 犯罪事實 所犯罪名 主文  一 事實欄一、㈠有關附表一編號1所示犯行 刑法第216條、第213條、第220條第2項之行使公務員登載不實準公文書罪 壬○○犯公務員登載不實罪，處有期徒刑壹年貳月。扣案如附表五編號一所示之物沒收。  二 事實欄一、㈠有關附表一編號2所示犯行 刑法第216條、第213條、第220條第2項之行使公務員登載不實準公文書罪 壬○○犯公務員登載不實罪，處有期徒刑壹年貳月。扣案如附表五編號一所示之物沒收。  三 事實欄一、㈠有關附表一編號3所示犯行 刑法第216條、第213條、第220條第2項之行使公務員登載不實準公文書罪 壬○○犯公務員登載不實罪，處有期徒刑壹年貳月。扣案如附表五編號一所示之物沒收。  四 事實欄一、㈠有關附表一編號4所示犯行 刑法第216條、第213條、第220條第2項之行使公務員登載不實準公文書罪 壬○○犯公務員登載不實罪，處有期徒刑壹年貳月。扣案如附表五編號一所示之物沒收。  五 事實欄一、㈠有關附表一編號5所示犯行 刑法第216條、第213條、第220條第2項之行使公務員登載不實準公文書罪 壬○○犯公務員登載不實罪，處有期徒刑壹年貳月。扣案如附表五編號一所示之物沒收。  六 事實欄一、㈠有關附表一編號6所示犯行 個人資料保護法第20條第1項、第41條、第44條之公務員假借職務上之機會非公務機關未於蒐集特定目的必要範圍內利用個人資料罪 壬○○犯公務員假借職務上之機會非公務機關未於蒐集特定目的必要範圍內利用個人資料罪，處有期徒刑伍月。扣案如附表五編號一所示之物沒收。   七 事實欄一、㈠有關附表一編號7所示犯行 刑法第216條、第213條、第220條第2項之行使公務員登載不實罪 壬○○犯公務員登載不實罪，處有期徒刑壹年貳月。扣案如附表五編號一所示之物沒收。  八 事實欄一、㈠有關附表一編號8所示犯行 個人資料保護法第20條第1項、第41條、第44條之公務員假借職務上之機會非公務機關未於蒐集特定目的必要範圍內利用個人資料罪 壬○○犯公務員假借職務上之機會非公務機關未於蒐集特定目的必要範圍內利用個人資料罪，處有期徒刑伍月。扣案如附表五編號一所示之物沒收。  九 事實欄一、㈠有關附表一編號9所示犯行 刑法第216條、第213條、第220條第2項之行使公務員登載不實罪 壬○○犯公務員登載不實罪，處有期徒刑壹年貳月。扣案如附表五編號一所示之物沒收。 

附表四：
訊息發送者 傳訊時間 傳訊內容 戊○○ 108年12月22日下午5時30分 要下韓Vs蔡的快回答 戊○○ 108年12月22日下午5時32分 5分鐘內截止 乙○○ 108年12月22日下午5時33分 怎麼讓票？ 戊○○ 108年12月22日下午5時34分 OK 戊○○ 108年12月22日下午5時34分 OK 戊○○ 108年12月22日下午5時34分 OK 戊○○ 108年12月22日下午5時34分 PK 乙○○ 108年12月22日下午5時36分 蔡英文10000 戊○○ 108年12月22日下午5時39分 下好了 戊○○ 108年12月22日下午5時39分 截止 

附表五：
編號 品名 數量 備註 一 被告壬○○所有之IPHONE 6行動電話（IMEI：000000000000000；含門號0000000000號SIM卡1張 1 被告壬○○所有，供其與被告甲○○共犯如附表一編號1至9所示犯行所用之物。 二 被告甲○○所有之三星A51行動電話（IMEI：000000000000000、00000000000000；含門號：0000000000號SIM卡1張） 1 被告甲○○所有，供其與被告壬○○共犯如附表一編號6至9所示犯行所用之物  三 被告甲○○所有之三星行動電話（IMEI：000000000000000、000000000000000；含門號0000000000號SIM卡1張） 1 被告甲○○所有，供其與被告壬○○共犯如附表一編號1至5所示犯行所用之物 

附表六：
編號 品名 數量 備註 一 被告甲○○所有之桌上型電腦（組裝電腦） 1 與本案無關 二 被告甲○○所有之三星行動電話（IMEI：000000000000000、000000000000000；未含SIM卡） 1 與本案無關 三 被告甲○○所有之IPHONE行動電話（IMEI：000000000000000；含門號0000000000號SIM卡1張） 1 與本案無關  四 被告甲○○所有之OPPO行動電話（IMEI：000000000000000、000000000000000） 1 與本案無關  五   被告戊○○所有之IPHONE行動電話（IMEI：000000000000000；含門號0000000000號SIM卡1張） 1 與本案無關  六 被告戊○○所有之IPAD平版電腦（序號：GLWVPV6YHP9X） 1 與本案無關 
附錄論罪科刑法條：
刑法第132條第1項、第216條、第213條、第220條第2項，個人資
料保護法第20條第1項、第41條、第44條。
中華民國刑法第132條
公務員洩漏或交付關於中華民國國防以外應秘密之文書、圖畫、
消息或物品者，處3年以下有期徒刑。
因過失犯前項之罪者，處1年以下有期徒刑、拘役或9千元以下罰
金。
非公務員因職務或業務知悉或持有第1項之文書、圖畫、消息或
物品，而洩漏或交付之者，處1年以下有期徒刑、拘役或9千元以
下罰金。
中華民國刑法第216條
（行使偽造變造或登載不實之文書罪）
行使第210條至第215條之文書者，依偽造、變造文書或登載不實
事項或使登載不實事項之規定處斷。
中華民國刑法第213條
（公文書不實登載罪）
公務員明知為不實之事項，而登載於職務上所掌之公文書，足以
生損害於公眾或他人者，處1年以上7年以下有期徒刑。
中華民國刑法第220條
（準文書）
在紙上或物品上之文字、符號、圖畫、照像，依習慣或特約，足
以為表示其用意之證明者，關於本章及本章以外各罪，以文書論
。
錄音、錄影或電磁紀錄，藉機器或電腦之處理所顯示之聲音、影
像或符號，足以為表示其用意之證明者，亦同。
個人資料保護法第20條
非公務機關對個人資料之利用，除第6條第1項所規定資料外，應
於蒐集之特定目的必要範圍內為之。但有下列情形之一者，得為
特定目的外之利用：
一、法律明文規定。
二、為增進公共利益所必要。
三、為免除當事人之生命、身體、自由或財產上之危險。
四、為防止他人權益之重大危害。
五、公務機關或學術研究機構基於公共利益為統計或學術研究而
    有必要，且資料經過提供者處理後或經蒐集者依其揭露方式
    無從識別特定之當事人。
六、經當事人同意。
七、有利於當事人權益。
非公務機關依前項規定利用個人資料行銷者，當事人表示拒絕接
受行銷時，應即停止利用其個人資料行銷。
非公務機關於首次行銷時，應提供當事人表示拒絕接受行銷之方
式，並支付所需費用。
個人資料保護法第41條
意圖為自己或第三人不法之利益或損害他人之利益，而違反第6
條第1項、第15條、第16條、第19條、第20條第1項規定，或中央
目的事業主管機關依第21條限制國際傳輸之命令或處分，足生損
害於他人者，處5年以下有期徒刑，得併科新臺幣1百萬元以下罰
金。
個人資料保護法第44條
公務員假借職務上之權力、機會或方法，犯本章之罪者，加重其
刑至二分之一。